【裁判字號】    96,訴,3609
【裁判日期】    970326
【裁判案由】    毒品危害防制條例
【裁判全文】
臺灣高雄地方法院刑事判決              96年度訴字第3609號
公  訴  人  臺灣高雄地方法院檢察署檢察官
被      告  甲○○
上列被告因毒品危害防制條例案件，經檢察官提起公訴（96年度
毒偵字第6394號），本院合議庭裁定由受命法官獨任進行簡式審
判程序，判決如下：
    主  文
甲○○施用第一級毒品，累犯，處有期徒刑捌月；扣案之海洛因
壹包（驗後淨重零點壹壹公克，另含殘留海洛因粉末難以完全
析離之包裝袋壹個），沒收銷燬之；扣案之注射針筒壹支，沒收
之。
    事實及理由
一、本件被告甲○○所犯係死刑、無期徒刑、最輕本刑為3 年以
    上有期徒刑以外之罪，其於準備程序中就被訴事實為有罪之
    陳述，經法官告知簡式審判程序之旨，並聽取公訴人、被告
    之意見後，本院合議庭認為適宜而裁定由受命法官獨任進行
    簡式審判程序，先予敘明。
二、犯罪事實：甲○○前於民國85、86年間因違反肅清煙毒條例
    等案件，經本院85年度訴字第3020號、86年度訴字第2118號
    分別判處應執行有期徒刑3 年4 月、3 年6 月確定，接續執
    行後於89年7 月11日縮短刑期假釋出監，又於假釋期間再犯
    竊盜案件，經本院以90年度易字第4607號判處有期徒刑5 月
    確定，與前揭假釋經撤銷之殘刑3 年6 月接續執行，於95年
    6 月21日縮短刑期執行完畢。又因施用毒品案件，經本院以
    90年度毒聲字第7384號裁定送觀察勒戒後，認有繼續施用毒
    品之傾向，經本院以91年度毒聲字第1801號裁定令入戒治處
    所施以強制戒治後，於戒治已滿3 月後，成效經評定為合格
    ，復經本院以91年度毒聲字第5838號裁定停止戒治，所餘戒
    治期間付保護管束，於92年4 月25日保護管束期滿未經撤銷
    而強制戒治執行完畢。詎仍不知悔改，於前揭強制戒治執行
    完畢釋放後5 年內，復基於施用第一級毒品之犯意，於96年
    7 月4 日19時許，在其位於高雄縣橋頭鄉○○路建北巷58號
    之住處內，以將海洛因摻水置入針筒注射靜脈之方式，施用
    第一級毒品海洛因1 次。嗣於翌日15時50分許，在高雄市○
    鎮區○○路229 號前因行跡可疑為警盤查，當場查獲其持有
    之海洛因1 包（驗前淨重0.127 公克，驗後淨重0.113 公克
    ）及其所有預備供施用海洛因所用之注射針筒1 支，始悉上
    情。
三、上開犯罪事實，有下列證據可資證明：
(一)扣案之海洛因1 包（驗前淨重0.127 公克，驗後淨重0.113
    公克）、注射針筒1 支。
(二)卷附之濫用藥物尿液檢體監管紀錄表、高雄市立凱旋醫院96
    年7 月16日A00000000 號濫用藥物尿液檢驗報告各1 紙及現
    場蒐證照片數張。
(三)高雄市立凱旋醫院96年9 月26日高市凱醫驗字第5048號濫用
    藥物成品檢驗鑑定書。
(四)被告於本院審理時之自白，核與事實相符，堪予採為認定事
    實之基礎。
(五)查被告於96年7 月4 日16時15分許，在高雄市鹽埕區○○○
    路與北斗街口為警攔查，經採尿送驗後查悉其於同日16時35
    分許採尿前回溯24小時內之某時（扣除遭警公權力拘留期間
    ）確有施用第一級毒品海洛因1 次之犯行，業經本院以96年
    度訴字第4173號判處有期徒刑8 月確定，有該判決書及臺灣
    高雄地方法院檢察署檢察官96年度毒偵字第7703號起訴書各
    乙份在卷可憑，被告於同日為警查獲驗尿返家後，再度為本
    件施用海洛因犯行，顯係另行起意為之，自應另行依法論處
    ，附此敘明。
四、按海洛因係毒品危害防制條例第2 條第2 項所定之第一級毒
    品。是核被告所為，係犯毒品危害防制條例第10條第1 項之
    施用第一級毒品罪。其為施用而持有海洛因之低度行為，應
    為施用之高度行為所吸收，不另論罪。查被告前因違反肅清
    煙毒條例等案件，經本院85年度訴字第3020號、86年度訴字
    第2118號分別判處應執行有期徒刑3 年4 月、3 年6 月確定
    ，接續執行後於89年7 月11日縮短刑期假釋出監，又於假釋
    期間再犯竊盜案件，經本院以90年度易字第4607號判處有期
    徒刑5 月確定，與前揭假釋經撤銷之殘刑3 年6 月接續執行
    ，於95年6 月21日縮短刑期執行完畢，此有臺灣高等法院被
    告前案紀錄表乙份在卷可憑，其受有期徒刑執行完畢後，5
    年內故意再犯本件最重本刑為有期徒刑以上之罪，為累犯，
    應依刑法第47條第1 項規定，加重其刑。爰審酌被告因施用
    毒品案件，前經施以觀察、勒戒及強制戒治後，仍再犯本件
    犯行，足見其惡習已深，戒絕毒癮之意志不堅，未能體悟施
    用毒品對自己、家人造成之傷害及社會之負擔，自屬可議，
    惟念其犯後坦承犯行，尚有悔意，復參以施用毒品本質上係
    屬戕害自身健康之行為，尚未直接危害他人，反社會性之程
    度應屬較低等一切情狀，量處如主文所示之刑，以示懲儆。
五、末查，扣案之海洛因1 包（驗前淨重0.127 公克，驗後淨重
    0.113 公克），係毒品危害防制條例第2 條第2 項之第一級
    毒品，不問屬於犯人與否，應依毒品危害防制條例第18條第
    1 項前段之規定，宣告沒收銷燬之；至鑑驗耗損之海洛因，
    既已滅失，毋庸宣告沒收；而上開裝有海洛因之包裝袋1 個
    ，因殘留海洛因粉末，難以完全析離，亦應一併依上開規定
    ，併予宣告沒收銷燬之。另扣案之尚未使用過之注射針筒1
    支，係被告所有供其施用海洛因犯行預備之物，應依刑法第
    38條第1 項第2 款規定，予以宣告沒收之。
據上論斷，應依刑事訴訟法第273 條之1 第1 項、第299 條第1
項前段、第310 條之2 、第454 條，毒品危害防制條例第10條第
1 項、第18條第1 項前段，刑法第11條、第47條第1 項、第38條
第1 項第2 款，判決如主文。
本案經檢察官乙○○到庭執行職務。
中    華    民    國    97    年    3     月    26    日
                  刑事第十一庭  法  官  林書慧
以上正本證明與原本無異。
如不服本判決應於收受本判決後10日內向本院提出上訴書狀，並
應敘述具體理由，如未敘述上訴理由者，應於上訴期間屆滿後20
日內補提理由書狀於本院（均須按他造當事人之人數附繕本）「
切勿逕送上級法院」。
中    華    民    國    97    年    3     月    28    日
                                書記官  鍾錦祥
附錄本件論罪科刑法條：
毒品危害防制條例第10條第1項
施用第一級毒品者，處6 月以上5 年以下有期徒刑。


司法院資訊處製作；財團法人民間司法改革基金會備份。
